【裁判字號】    97,簡上,807
【裁判日期】    971118
【裁判案由】    電子遊戲場業管理條例
【裁判全文】
臺灣桃園地方法院刑事判決             97年度簡上字第807號
上  訴  人
即  被  告  甲○  ○○○  ○○.
            乙○  ○○○  ○○.
上列上訴人即被告因違反電子遊戲場業管理條例案件，不服本院
於民國97年8 月11日所為之97年度桃簡第2305號第一審判決（聲
請簡易判決處刑案號：96年度偵字第12729 號），提起上訴，本
院管轄之第二審地方法院合議庭判決如下：
    主      文
上訴駁回。
    事實及理由
一、本件犯罪事實及證據均引用如附件之原審判決書（含其所引
    用之聲請簡易判決處刑書）所載。
二、另補充：訊據被告LE THI THU NHAN （中文譯名黎氏秋嫺，
    以下簡稱黎氏秋嫺）、VO THI KIM NGAN （中文譯名武氏金
    銀，以下簡稱武氏金銀）均矢口否認有何違反電子遊戲場業
    管理條例犯行，被告黎氏秋嫺辯稱：越香小吃店的老闆是丙
    ○○○，丙○○○是伊的親妹妹，伊有出資資助丙○○○，
    但伊不是股東，伊主要是負責廚房的工作，伊並沒有看到有
    人將機臺放在店內，是後來警察將機臺從倉庫裡面拉出來，
    伊才有看到云云，被告武氏金銀辯稱：老闆是丙○○○，伊
    有投資一點錢，但不是股東，伊的工作就是去買菜、端菜，
    伊並沒有看到有人將機臺放在店內，是後來警察將機臺從倉
    庫裡面拉出來，伊才有看到，本來剛開始有說店內所得是平
    分，但是因為只有營業2 個星期，所以還沒有平分云云。經
    查：
  (一)被告黎氏秋嫺、武氏金銀於本院審理時雖辯稱：渠等非越香
    小吃店之股東云云，惟據被告黎氏秋嫺於警詢及檢察官訊問
    時供述：該店是伊與丙○○○、武氏金銀合夥開設的，伊是
    負責煮菜等語（見偵卷第20頁、第72頁），被告武氏金銀於
    警詢及檢察官訊問時供述：該店是伊與丙○○○、黎氏秋嫺
    合開，當初說好店內營收是平分，伊負責在店內煮菜，因為
    伊是股東，所以沒有領薪水等語（見偵卷第21頁、第71頁至
    第72頁），被告黎氏秋嫺、武氏金銀並未抗辯渠等於警詢、
    檢察官訊問時所為之自白，有何違反其自由意願之處，是被
    告黎氏秋嫺、武氏金銀於本院審理時翻異供述，顯不足採信
    ；另據證人即同案被告丙○○○（業經本院判決確定）於本
    院審理時證述：伊是越香小吃店的負責人，該店頂下來時是
    新臺幣（下同）40幾萬元，伊自己出了30幾萬元，開店時黎
    氏秋嫺、武氏金銀有貼一點金錢，1 個人差不多是10萬元等
    語（見本院97年度簡上字第807 號卷第24頁至第26頁），證
    人李宗賢於警詢時證述：黎氏秋嫺、武氏金銀是越香小吃店
    的股東等語（見偵卷第35頁），是越香小吃店係證人丙○○
    ○、被告黎氏秋嫺、武氏金銀所合夥開設，由證人丙○○○
    擔任名義上之負責人，並處理櫃臺業務，而被告黎氏秋嫺、
    武氏金銀擔任廚房工作一節，應堪認定。被告2 人既與證人
    丙○○○共同經營越香小吃店，又彼此分工從事櫃臺接洽及
    廚房調理等工作，被告2 人對於證人丙○○○容任不詳年籍
    、姓名之成年男子放置扣案電子遊戲機臺於店內營業牟利，
    不僅不能諉為不知，更應與證人丙○○○共負其責，是被告
    2 人辯稱就放置機臺營業一節全不知情云云，顯屬卸責避就
    之詞，洵非可採。
  (二)被告黎氏秋嫺、武氏金銀於本院審理時雖辯稱：查獲的機臺
    是警察從倉庫裡面拉出來的，並未營業云云。惟據證人即查
    獲之警員鄭榮捷於本院審理時證述：96年5 月16日22時10分
    許，伊有到桃園縣中壢市○○路○ 段90號越香小吃店查獲本
    件之電子遊戲機臺，當時機臺放置在櫃臺後面玻璃隔著的房
    間內，玻璃是透明的，從櫃臺就可以看到房間內有1 臺遊戲
    機臺，伊聽到同事說房間內有1 臺機臺，伊從櫃臺往後看，
    發現房間裡面有1 臺機臺，當時已經有2 、3 同事走進去房
    間內，伊也跟著走進去，該房間內除了放置機臺外，還有放
    置桌、椅，查獲當時機臺是插電中，螢幕是亮的，扣案的2,
    660 元是從機臺內取出的，都是10元硬幣等語（見本院97年
    度簡上字第807 號卷第30頁至第34頁），證人即查獲之警員
    李睿豐於檢察官訊問時證述：查獲的機臺是在櫃臺旁邊1 個
    透明的房間內找到的，當時有插電，機臺有退幣孔等語（見
    偵卷第80頁至第81頁），並有查獲照片4 幀附卷可佐（見偵
    卷第47頁至第48頁），觀諸證人鄭榮捷、李睿豐與被告黎氏
    秋嫺、武氏金銀均不相識，亦無素怨，當無虛偽陳述以誣陷
    被告黎氏秋嫺、武氏金銀之必要，證人鄭榮捷、李睿豐之證
    詞應具有相當之可信度，是於96年5 月16日22時10分許，警
    員至越香小吃店時，被查獲之遊戲機臺係擺設在櫃臺後方之
    透明玻璃房間內，並有插電營業一節，應認屬實。
  (三)綜上所述，被告黎氏秋嫺、武氏金銀上開所辯，均與事實不
    符，而無足採信。本件事證明確，應依法論科。
三、核被告黎氏秋嫺、武氏金銀所為，係違反電子遊戲場業管理
    條例第15條之規定，應依同法第22條處罰。原審以被告黎氏
    秋嫺、武氏金銀事證明確，援引刑事訴訟法第449 條第1 項
    前段、第450 條第1 項、第454 條第2 項、電子遊戲場業管
    理條例第22條、第15條、刑法第11條前段、第28條、第41條
    第1 項前段，並審酌被告2 人及共犯丙○○○均未經辦理營
    利事業登記，即擅自經營電子遊戲場業，妨礙主管機關工商
    稽核及管制，惟念渠等均無前科，且所擺設之電動遊戲機具
    僅1 臺，及經營之期間甚短，犯罪所生之危害尚非鉅大等一
    切情狀，判處被告黎氏秋嫺、武氏金銀各拘役30日，且諭知
    易科罰金之折算標準，並依刑法第38條第1 項第2 款、第3
    款，宣告沒收扣案之電子遊戲機具「超級舞臺小瑪莉」1 臺
    （含IC板1 片）及2,660 元，其認事用法均無違誤，量刑亦
    屬妥適，應予維持。被告黎氏秋嫺、武氏金銀以上開諸不實
    之辯詞，指摘原判決不當，核非可採，其上訴為無理由，應
    予駁回。
據上論斷，應依刑事訴訟法第455 條之1 第1 項、第3 項、第36
8 條、第373條，判決如主文。
本案經檢察官吳佳美到庭執行職務
中    華    民    國    97    年    11    月    18    日
                  刑事第四庭  審判長法  官  袁雪華
                                    法  官  陳可薇
                                    法  官  張淑華
以上正本證明與原本無異。
如不服本判決，應於送達後10日內，向本院提出上訴狀。
                                    書記官  鄭嘉惠
中    華    民    國    97    年    11    月    18    日
附論罪科刑依據之法條：
電子遊戲場業管理條例第15條
未依本條例規定辦理營利事業登記者，不得經營電子遊戲場業。


司法院資訊處製作；財團法人民間司法改革基金會備份。
